【裁判字號】    99,監宣,19
【裁判日期】    990618
【裁判案由】    監護宣告
【裁判全文】
臺灣宜蘭地方法院民事裁定              99年度監宣字第19號
聲  請  人  丙○○
上列聲請人聲請監護宣告事件，本院裁定如下：
    主  文
宣告乙○○（女、民國○○年○○月○○日生、身分證統一編號：Ｚ000
000000號）為受監護宣告之人。
選定丙○○（男、民國○○年○月○○日生、身分證統一編號：Ｚ0000
00000號）為受監護宣告之人之監護人。
指定甲○○（女、民國○○年○○月○日生、身分證統一編號：Ｚ0000
00000號）為會同開具財產清冊之人。
聲請費用新臺幣壹仟元由受監護宣告之人負擔。
    理  由
一、按「對於因精神障礙或其他心智缺陷，致不能為意思表示或
    受意思表示，或不能辨識其意思表示之效果者，法院得因本
    人、配偶、四親等內之親屬、最近一年有同居事實之其他親
    屬、檢察官、主管機關或社會福利機構之聲請，為監護之宣
    告」，民法第14條第1項定有明文。再「法院為監護之宣告
    時，應依職權就配偶、四親等內之親屬、最近一年有同居事
    實之其他親屬、主管機關、社會福利機構或其他適當之人選
    定一人或數人為監護人，並同時指定會同開具財產清冊之人
    」，民法第1111條第1項亦著有明文。
二、本件聲請人丙○○主張其母乙○○於民國96年10月間因老年
    失智併妄想狀態，致不能為意思表示或受意思表示，或不能
    辨識其意思表示之效果，為此依法聲請對乙○○為監護之宣
    告等語。
三、本院審驗乙○○之心神狀況，並採用財團法人羅許基金會羅
    東博愛醫院精神科專科醫師黃鈞蔚之精神鑑定報告，認「吳
    女處於嚴重認知功能缺損、植物人狀態，其精神障礙程度已
    致其完全不能為意思表示或受意思表示，或不能辨識其意思
    表示效果，因此，吳女宜受監護宣告以委託監護人全權處理
    其事務」，此有該院99年5月7日（九九）羅博醫字第201005
    0048號函所附精神鑑定報告書附卷可稽。爰依首開民法第14
    條第1項之規定，宣告乙○○為受監護宣告之人。
四、又聲請人為乙○○之長男，乙○○夫婦現均與聲請人夫婦同
    住，參照上開精神鑑定報告之記載，堪認聲請人有意願，並
    有能力監護乙○○；而甲○○為乙○○之妹，雖意願不強，
    但仍願意擔任會同開具財產清冊之人；再經社工員訪視後評
    估，聲請人適合擔任監護人，甲○○則適任擔任會同開具財
    產清冊之人，此有侯元芳社會工作師事務所99年6月5日芳社
    所字第990139號函所附之「成年人之監護權訪視評估報告」
    1件在卷可佐。爰依首開民法第1111條第1項之規定，選定聲
    請人丙○○擔任乙○○之監護人，並依前揭訪視評估報告之
    建議，指定甲○○擔任會同開具財產清冊之人，以維護受監
    護宣告人之權益。
五、依民事訴訟法第608條第1項，裁定如主文。
中    華    民    國    99    年    6     月    18    日
                       家事法庭法  官  周健忠
以上正本與原本無異。
如不服本裁定關於選定監護人及指定會同開具財產清冊之人等部
分，應於送達後10日內向本院提出抗告狀，並繳納抗告費新臺幣
1千元；其餘關於宣告監護之部分，不得抗告。
中    華    民    國    99    年    6     月    18    日
                               書記官  姚國華

司法院資訊處製作；財團法人民間司法改革基金會備份。
